# НИКОЛАЙ

**WEB РАЗРАБОТЧИК** 



### обо мне

Мне 20 лет. Являюсь ответственным человеком, который способен довести дело до конца.

Проявляю интерес к данной теме, поэтому готов учиться и развиваться в вашей команде, привнося свои знания и навыки для достижения общих целей. Так же увлекаюсь автомобилями, компьютерной техникой и дизайном.

#### НАВЫКИ

- HTML5, CSS3, JavaScript;
- NodeJS, ReactJS, Vite, Electron;
- PHP:
- OpenCart;
- Git;
- Pug, Twig;
- БД: MySQL, SQLite, MongoDB;
- Scss, tailwind, bootstrap;
- Figma;
- Создание SPA, MPA, PWA;

#### ОПЫТ РАБОТЫ

#### СТАЖИРОВКА • 000 АЛГОРИТМ • 01.11.2022 - 21.12.2022

Руководил группой разработчиков из двух человек, общался с работодателем и составлял план работ, которые необходимы для создания франчайзинг-сайта. Проходил через полный цикл разработки, от идеи до её реализации.

#### СТАЖИРОВКА • 000 АЛГОРИТМ • 01.05.2023 - 27.06.2023

Руководил группой разработчиков из двух человек. На данной стажировке было поручено переработать сайт, переместить его на новую cms. Непосредственно общался с работодателем, учитывал все пожелания. Как руководил разработкой, так и сам непосредственно участвовал в ней.

#### **СТАЖИРОВКА • 000 АЛГОРИТМ • 10.03.2024 - 15.05.2024**

Руководил группой разработчиков, занимались техническим обслуживанием и доработкой веб-сайта компании.

## ОБРАЗОВАНИЕ

#### **ДИПЛОМ С ОТЛИЧИЕМ • 01.07.2024 • АПОУ ВКСИИТ**

Дипломный проект: проектирование и разработка веб приложения онлайн компилятора.

Курсовой проект: проектирование и разработка веб сайта для онлайн компилятора.

# ОПЫТ РУКОВОДСТВА

Был руководителем небольшой группы из двух программистов на практике в ООО «АлгорИТм»









@AQULAR

@AQULAR